【裁判字號】    97,抗,219
【裁判日期】    970618
【裁判案由】    定應執行刑
【裁判全文】
臺灣高等法院臺南分院刑事裁定           97年度抗字第219號
抗  告  人  甲○○
上列抗告人因定應執行刑案件，不服臺灣嘉義地方法院中華民國
97年3月31日裁定（97年度聲字第386號），提起抗告，本院裁定
如下：
    主  文
抗告駁回。
    理  由
一、本件抗告意旨略以：抗告人所犯如原裁定附表編號1之偽造
    文書罪、編號2之詐欺罪，經分別判處有期徒刑6月、4月，
    經減刑後各為有期徒刑3月、2月，都在台灣高雄第二監獄（
    以下稱高雄二監）服刑，抗告人並於民國97年1月29日自高
    雄二監出獄。嗣於97年3月17日，抗告人並有向臺灣嘉義地
    方法院檢署書記官求證無誤。抗告人既已受執行徒刑完畢，
    乃原審竟將如原裁定附表編號1偽造文書罪所處有期徒刑3月
    與編號2詐欺罪所處有期徒刑2月，定應執行有期徒刑4月，
    如易科罰金以銀元佰元折算壹日，原裁定顯有不當，為此
    提起抗告云云。
二、按定應執行之刑，應由犯罪事實最後判決之法院檢察官聲請
    該法院裁定之，不能因犯罪之一部分所科之刑業經執行完畢
    而認檢察官之聲請為不合法，予以駁回，至已執行部分自不
    能重複執行，應由檢察官於指揮執行時扣除之，此與定應執
    行之刑之裁定無涉，最高法院著有86年度台抗字第472號裁
    定可資參照。
三、經查：原審以抗告人所犯如原裁定附表編號1、2之罪，先後
    經法院判決確定，應依刑法第53條及第51條第5款之規定，
    定其應執行之刑為有期徒刑4月，如易科罰金以銀元佰元
    折算壹日，原裁定經核並無違誤。
四、至抗告人所犯如原裁定附表編號1之偽造文書罪，經判處有
    期徒刑6月，後經減刑為有期徒刑3月，並於97年1月29日自
    高雄二監因徒刑執行完畢出監，固有台灣高等法院被告前案
    紀錄表1份在卷足按。惟抗告人另犯之如原裁定附表編號2之
    詐欺罪，經判處有期徒刑4月，後經減刑為有期徒刑2月，於
    前開台灣高等法院被告前案紀錄表上，僅載有「併至嘉義地
    檢97年執更字第169號執行」紀錄，並無該有期徒刑2月執行
    完畢之相關記載。經本院以公務電話向臺灣嘉義地方法院檢
    署承辦股（五股）書記官查證結果，其回覆為：「抗告人所
    犯如原裁定附表編號2之詐欺罪徒刑部分，並未執行完畢」
    ，有公務電話紀錄1紙附卷可稽。抗告意旨所指均已執行完
    畢云云，顯然誤會。
五、從而，抗告人提起本件抗告，指摘原裁定不當，為無理由，
    應予駁回。至其已執行完畢之偽造文書部分，乃檢察官將來
    指揮執行時應扣除該部分刑期之問題，並非原審所得審認，
    併此敘明。
六、據上論結，應依刑事訴訟法第412條，裁定如主文。
中    華    民    國    97    年    6     月    18    日
                  刑事第二庭    審判長法  官  葉居正
                                      法  官  吳勇輝
                                      法  官  郭千黛
以上正本證明與原本無異。
如不服本裁定，應於收受本裁定後五日內向本院提出抗告狀。
                                      書記官  尤乃玉
中    華    民    國    97    年    6     月    18    日


司法院資訊處製作；財團法人民間司法改革基金會備份。
